臺灣橋頭地方法院刑事裁定　
111年度聲字第1016號
聲  請  人  臺灣橋頭地方檢察署檢察官
受  刑  人  蔡明竹



上列聲請人因受刑人數罪併罰有二裁判以上，聲請定其應執行之
刑（111年度執聲字第705號），本院裁定如下：
    主  文
蔡明竹犯如附表所示之罪及所處之刑，應執行有期徒刑貳年捌月
。
    理    由
一、按裁判確定前犯數罪者，併合處罰之；數罪併罰有2 裁判以
    上宣告多數有期徒刑者，於各刑中之最長期以上，各刑合併
    之刑期以下，定其應執行之刑期，但不得逾30年，刑法第50
    條第1項前段、第51條第5款、第53條規定甚明。次按法律上
    屬於自由裁量之事項，有其外部性界限及內部性界限，並非
    概無拘束。依據法律之具體規定，法院應在其範圍選擇為適
    當之裁判者，為外部性界限；而法院為裁判時，應考量法律
    之目的，及法律秩序之理念所在者，為內部性界限。法院為
    裁判時，2 者均不得有所踰越（最高法院80年臺非字第473
    號判決意旨參照）。在數罪併罰，有2裁判以上，定其應執
    行之刑時，固屬於法院自由裁量之事項，然仍應受前揭外部
    性界限及內部性界限之拘束（最高法院92年度臺非字第227
    號判決要旨參照）。
二、查受刑人蔡明竹因犯附表所示共12罪，經法院分別判處如附
    表所示之刑，均經確定在案，有各該判決及臺灣高等法院被
    告前案紀錄表在卷可稽。其中附表編號1至4、6至12所示之
    罪，為得易科罰金之罪；編號5 所示之罪，則係不得易科罰
    金之罪，依刑法第50條第1項但書第1款之規定固不得併合處
    罰，然本件聲請人之聲請，既係經受刑人之請求而為之，有
    受刑人聲請書附卷可稽，依刑法第50條第2 項之規定，本院
    仍應定其應執行之刑。又查附表編號1至2所示2罪，業經本
    院以111年度聲字第374號裁定定應執行有期徒刑5月確定；
    編號6 至9所示4罪，業經本院以110年度審易字第751號判決
    定應執行刑有期徒刑1年確定；編號10至12所示3罪，業經本
    院以110年度簡字第2052號判決定應執行刑有期徒刑8月確定
    等情，有各該裁定、判決及臺灣高等法院被告前案紀錄表附
    卷可參。是本院定應執行刑，除不得逾越刑法第51條第5 款
    所定法律之外部界限，即不得重於附表所示各罪之總和，亦
    應受內部界限之拘束，即不得重於附表編號1至2所定應執行
    刑有期徒刑5月、附表編號6至9所定應執行刑有期徒刑1年、
    編號10至12所定應執行刑有期徒刑8月、編號3所宣告有期徒
    刑3月、編號4所宣告有期徒刑4月、編號5所宣告有期徒刑8
    月之總和。而按數罪併罰之定應執行之刑，係出於刑罰經濟
    與責罰相當之考量，並非予以犯罪行為人或受刑人不當之利
    益，相較於刑法第57條所定科刑時應審酌之事項係對一般犯
    罪行為之裁量，定應執行刑之宣告，乃對犯罪行為人本身及
    所犯各罪之總檢視，除應考量行為人所犯數罪反應出之人格
    特性，並應權衡審酌行為人之責任與整體刑法目的及相關刑
    事政策，在量刑權之法律拘束性原則下，依刑法第51條第5
    款之規定，採限制加重原則，以宣告各刑中之最長期為下限
    ，各刑合併之刑期為上限，但不得逾30年，資為量刑自由裁
    量權之外部界限，並應受法秩序理念規範之比例原則、平等
    原則、責罰相當原則、重複評價禁止原則等自由裁量權之內
    部抽象價值要求界限之支配，使以輕重得宜，罰當其責，俾
    符合法律授與裁量權之目的，以區別數罪併罰與單純數罪之
    不同，兼顧刑罰衡平原則（最高法院101年度臺抗字第461號
    裁定要旨參照）。爰審酌受刑人所犯附表編號1至12各罪均
    係罪質相同之竊盜罪，且行為時間集中在民國109 年12月至
    110年7月間，犯罪手法相類；暨考量受刑人希望法院從輕量
    刑之意見，有受刑人聲請書在卷可參，及前揭所示限制加重
    原則等一切情狀，乃定其就附表所示各罪應執行之刑如主文
    。
三、依刑事訴訟法第477條第1項，刑法第50條第2項、第51條第5
    款、第53條，裁定如主文。
中    華    民    國   111    年    9    月     27    日
                  刑事第三庭  法  官  翁碧玲　　　
以上正本證明與原本無異。
如不服本裁定，應於收受送達後5 日內向本院提出抗告狀。
中　　華　　民　　國　　111 　年　　9 　　月　　27　　日
　　　　　　　　　　　　　　　書記官　武凱葳　　　
【附表】
編號 罪  名  宣告刑 犯罪日期 偵查機關年度案號     最後事實審       確定判決   備  註      法院案號 判決日期 法院案號 判決確定日期  1 竊盜 有期徒刑3 月，如易科罰金，以新臺幣1,000元折算1日 109年12月24日 臺灣橋頭地方檢察署110 年度偵字第374號 臺灣橋頭地方法院110 年度簡字第986號 110年6月11日 臺灣橋頭地方法院110 年度簡字第986號 110年7月23日 臺灣橋頭地方檢察署110 年度執字第3176號 2 竊盜 有期徒刑4月，如易科罰金，以新臺幣1,000元折算1日 110年3月27日 臺灣橋頭地方檢察署110 年度速偵字第650號 臺灣橋頭地方法院110 年度簡字第847號 110 年6月11日 臺灣橋頭地方法院110 年度簡字第847號 110 年7月27日 臺灣橋頭地方檢察署110 年度執字第3305號（編號1至2經定應執行有期徒刑5月） 3 竊盜 有期徒刑3月，如易科罰金，以新臺幣1,000元折算1日 110年7月3日 臺灣橋頭地方檢察署110 年度速偵字第999號 臺灣橋頭地方法院110 年度簡字第1294號 110 年8月24日 臺灣橋頭地方法院110 年度簡字第1294號 110 年10月5日 臺灣橋頭地方檢察署110 年度執字第4257號 4 竊盜 有期徒刑4月，如易科罰金，以新臺幣1,000元折算1日 110年6月8日 臺灣橋頭地方檢察署110 年度偵字第9041號 臺灣橋頭地方法院110 年度簡字第1365號 110 年10月5日 臺灣橋頭地方法院110 年度簡字第1365號 110 年11月18日 臺灣橋頭地方檢察署110 年度執字第4522號 5 竊盜 有期徒刑8月 110年7月4日 臺灣橋頭地方檢察署110 年度偵字第11597號 臺灣橋頭地方法院110 年度審易字第774號 110 年12月29日  臺灣橋頭地方法院110 年度審易字第774號 111 年2月10日  臺灣橋頭地方檢察署111 年度執字第887號 6 竊盜 有期徒刑3月，如易科罰金，以新臺幣1,000元折算1日 110年6月28日 臺灣橋頭地方檢察署110 年度偵字第10797號  臺灣橋頭地方法院110 年度審易字第751號  臺灣橋頭地方法院110 年度審易字第751號  臺灣橋頭地方檢察署111 年度執字第888號（編號6至9經定應執行刑有期徒刑1年） 7 竊盜 有期徒刑3月，如易科罰金，以新臺幣1,000元折算1日 110年7月1日       8 竊盜 有期徒刑3月，如易科罰金，以新臺幣1,000元折算1日 110年7月3日       9 竊盜 有期徒刑5月，如易科罰金，以新臺幣1,000元折算1日 110年7月4日       10 竊盜 有期徒刑4月，如易科罰金，以新臺幣1,000元折算1日 109年12月25日 臺灣橋頭地方檢察署110 年度偵字第2045號 臺灣橋頭地方法院110 年度簡字第2052號  臺灣橋頭地方法院110 年度簡字第2052號  臺灣橋頭地方檢察署111 年度執字第890號（編號10至12經定應執行刑有期徒刑8月） 11 竊盜 有期徒刑3月，如易科罰金，以新臺幣1,000元折算1日 110年1月10日       12 竊盜 有期徒刑3月，如易科罰金，以新臺幣1,000元折算1日 110年1月23日